臺灣高等法院高雄分院刑事裁定　　　　 99年度毒抗字第146號
抗　告　人
即　被　告　吳宜蓁
上列抗告人因聲請觀察勒戒案件，不服臺灣屏東地方法院中華民
國99年11月24日裁定（99年度毒聲字第565 號），提起抗告，本
院裁定如下：
    主  文
抗告駁回。
    理  由
一、抗告意旨略以：抗告人即被告吳宜蓁並未施用MDMA（即俗稱
    搖頭丸）毒品，可能因為感冒咳嗽，誤信友人之言而服用具
    有咳嗽療效之藥丸，並無施用毒品之犯意；況被告只施用1
    次MDMA，並未成癮而無強令觀察、勒戒之必要。爰提起抗告
    請求撤銷原裁定，另為有利被告之裁定云云。
二、按「犯毒品危害防制條例第10條之罪者，檢察官應聲請法院
    裁定，或少年法院（地方法院少年法庭）應先裁定，令被告
    或少年入勒戒處所觀察、勒戒，其期間不得逾2 月」，毒品
    危害防制條例第20條第1 項定有明文。
三、經查：被告基於施用第二級毒品MDMA之犯意，於民國99年8
    月19日12時30分許為警採尿時回溯120 小時內某時，在不詳
    地點，施用第二級毒品MDMA1 次，嗣於99年8 月19日經被告
    同意採尿送驗結果呈MDMA陽性反應，此有高雄市政府警察局
    苓雅分局偵辦毒品案件嫌疑人代號與真實姓名對照表及高雄
    市立凱旋醫院99年10月3 日出具之濫用藥物尿液檢驗報告在
    卷可稽（警卷第8-10頁），是被告施用第二級毒品犯行堪予
    認定。
四、雖被告否認施用MDMA犯行，並以前詞置辯。惟查：被告上開
    尿液，經送往高雄市立凱旋醫院以EIA 酵素免疫分析法為初
    步檢驗及以氣相層析質譜儀法（GC/MS ）確認檢驗結果，確
    呈MDMA陽性反應，且確定MDMA濃度高達5395ng/ml ，均逾其
    最低可定量濃度之標準，此有上開該院濫用藥物檢驗報告（
    編號：A00000000 ）及高雄市政府警察局苓雅分局偵辦毒品
    案件嫌疑人代號與真實姓名對照表在卷可稽。前揭檢驗報告
    既係以GC/MS 氣相層析質譜儀分析法檢驗，而依該方式進行
    藥物及其代謝物之定性及定量分析，判斷上有如指紋之鑑定
    ，幾乎不會有偽陽性反應發生等情，業經行政院國軍退除役
    官兵輔導委員會臺北榮民醫院83年4 月7 日以（83）北總內
    字第03059 號函示明確；且經行政院衛生署許可登記之市售
    成藥及處方藥，均不含安非他命、甲基安非他命、MDA 、MD
    MA等毒品成分，亦經行政院衛生署管制藥品管理局91年3 月
    29日管檢字第104476號及92年8 月21日管檢字第0920006729
    號函釋在案。準此，本件已可排除偽陽性反應產生可能之情
    形，亦無因服用咳欶感冒等成藥而驗尿產生MDMA反應之情形
    ，被告上開所辯，均不足採，被告施用MDMA犯行至明。又被
    告前未曾因施用毒品經法院裁定送觀察、勒戒，有臺灣高等
    法院被告前案紀錄表在卷可稽。從而，原審以被告施用第二
    級毒品MDMA事證明確，依毒品危害防制條例第20條第1 項及
    觀察勒戒處分執行條例第3 條第1 項之規定裁定送觀察勒戒
    ，依法並無不當。
五、綜上所述，被告空言否認施用MDMA之犯行，並未能提供證據
    足以證實其說或以供調查，原審以被告施用第二級毒品MDMA
    之事證明確，裁定令入勒戒處所觀察、勒戒，其期間不得逾
    2 月，經核尚無不合。被告提起抗告，指摘原裁定不當，為
    無理由，應予駁回。
據上論結，應依刑事訴訟法第412條，裁定如主文。
中    華    民    國  100     年    1     月    3     日
                  刑事第三庭  審判長法  官   莊崑山
                                    法  官   莊松泉
                                    法  官   唐照明
以上正本證明與原本無異。
不得再抗告。
中    華    民    國  100     年    1     月    3     日
                                    書記官   黃琳群